---
title: "Analise"
output: html_document
---

```{r setup, include=FALSE}
knitr::opts_chunk$set(echo = TRUE)
```

```{r}
library(readr)
library(magrittr)
library(tidyverse)
options(scipen = 999)
```

## Lendo os dados e juntando
```{r}
dados <- read_csv(("data/dadosCEAP.csv"))
dados2 <- read_csv("data/limiteMensalCEAP.csv")
dados %>% full_join(dados2,by = c("sgUF" = "UF")) -> dados
```


## Questao 1
Nos graficos abaixo podemos observar os parlamentares que mais gastaram e os que mais economizaram
```{r}
Parlamentar_gastos <- dados %>% group_by(nomeParlamentar) %>%
  filter(valorLíquido >= 0) %>% 
  summarise(gastos = sum(valorLíquido)) %>% 
  arrange(-gastos) %>% 
  slice(1:7)
  
Parlamentar_economia <- dados %>% group_by(nomeParlamentar) %>%
  filter(valorLíquido >= 0) %>% 
  summarise(gastos = sum(valorLíquido)) %>% 
  arrange(gastos) %>% 
  slice(1:7)

ggplot(Parlamentar_economia, aes(x=nomeParlamentar, y=gastos)) + 
  labs(x = "Nome do Deputado", y = "Gastos")+
  geom_point(size=3) + 
  geom_segment(aes(x=nomeParlamentar, 
                   xend=nomeParlamentar, 
                   y=0, 
                   yend=gastos)) + 
  labs(title="Economia dos parlamentares", 
       subtitle="Economias Vs Nomes Parlamentares", 
       caption="source: mpg") + 
  theme(axis.text.x = element_text(angle=65, vjust=0.6))


ggplot(Parlamentar_gastos, aes(x=nomeParlamentar, y=gastos)) + 
  labs(x = "Nome do Deputado", y = "Gastos")+
  geom_point(size=3) + 
  geom_segment(aes(x=nomeParlamentar, 
                   xend=nomeParlamentar, 
                   y=0, 
                   yend=gastos)) + 
  labs(title="Gastos dos parlamentares", 
       subtitle="Gastos Vs Nomes Parlamentares", 
       caption="source: mpg") + 
  theme(axis.text.x = element_text(angle=65, vjust=0.6))
```

##Questao 2
Nos graficos abaixo podemos observar os estados que mais gastaram e os que mais economizaram
```{r}

Estados_mais_gastos <- dados %>% group_by(sgUF) %>%
  summarise(gastos = sum(valorLíquido)) %>% 
  arrange(-gastos) %>% 
  filter(gastos > 0) %>% 
  slice(1:7)

ggplot(Estados_mais_gastos, aes(x=sgUF, y=gastos)) + 
  labs(x = "Estados", y = "Gastos")+
  geom_point(size=3) + 
  geom_segment(aes(x=sgUF, 
                   xend=sgUF, 
                   y=0, 
                   yend=gastos)) + 
  labs(title="Gastos dos Estados", 
       subtitle="Gastos Vs Estados", 
       caption="source: dados") + 
  theme(axis.text.x = element_text(angle=65, vjust=0.6))

Estados_menos_gastos <- dados %>% 
  group_by(sgUF) %>% 
  filter(tipoDocumento == 2) %>% 
  summarise(gastos = sum(valorLíquido)) %>% 
  arrange(gastos) %>% 
  slice(1:5)

ggplot(Estados_menos_gastos, aes(x=reorder(sgUF, gastos), y=gastos)) + 
  labs(x = "Estados", y = "Gastos")+
  geom_point(size=3) + 
  geom_segment(aes(x=sgUF, 
                   xend=sgUF, 
                   y=0, 
                   yend=gastos)) + 
  labs(title="Gastos dos Estados", 
       subtitle="Gastos Vs Estados", 
       caption="source: dados") + 
  coord_flip()+
  theme(axis.text.x = element_text(angle=65, vjust=0.6))
  
```

## Questão 3
Podemos observar nos graficos abaixo os partidos que mais gastaram e os que mais economizaram
```{r}
partidos_mais_gastos <- dados %>%
  filter(sgUF == 'PB') %>% 
  group_by(sgPartido) %>% 
  summarise(gastos = sum(valorLíquido)) %>% 
  arrange(-gastos) %>% 
  slice(1:5)

partidos_menos_gastos <- dados %>%
  filter(sgUF == 'PB') %>% 
  group_by(sgPartido) %>% 
  summarise(gastos = sum(valorLíquido)) %>% 
  arrange(gastos) %>% 
  slice(1:5)
  

ggplot(partidos_mais_gastos, aes(x=reorder(sgPartido, gastos), y=gastos)) + 
  labs(x = "Estados", y = "Gastos")+
  geom_point(size=3) + 
  geom_segment(aes(x=sgPartido, 
                   xend=sgPartido, 
                   y=0, 
                   yend=gastos)) + 
  labs(title="Gastos dos Estados", 
       subtitle="Gastos Vs Estados", 
       caption="source: dados") + 
  coord_flip()+
  theme(axis.text.x = element_text(angle=65, vjust=0.6))

ggplot(partidos_menos_gastos, aes(x=reorder(sgPartido, gastos), y=gastos)) + 
  labs(x = "Estados", y = "Gastos")+
  geom_point(size=3) + 
  geom_segment(aes(x=sgPartido, 
                   xend=sgPartido, 
                   y=0, 
                   yend=gastos)) + 
  labs(title="Partidos que gastaram pouco", 
       subtitle="Partidos Vs Gastos", 
       caption="source: dados") + 
  coord_flip()+
  theme(axis.text.x = element_text(angle=65, vjust=0.6))
  


```

## Questão 4
No grafico abaixo pedemos observar os deputados por estados e seus gastos
```{r}
deputados_por_estados <- dados %>%
  group_by(nomeParlamentar, sgUF, limite_mensal) %>%
  summarise(gastos = sum(valorLíquido)) %>% 
  filter(gastos > limite_mensal) %>% 
  ungroup() %>% 
  arrange(-gastos) %>%
  slice(1:7)


ggplot(deputados_por_estados, aes(x=reorder(nomeParlamentar, gastos), y=gastos)) + 
  labs(x = "Deputados", y = "Gastos")+
  geom_point(size=3) + 
  geom_segment(aes(x=nomeParlamentar, 
                   xend=nomeParlamentar, 
                   y=0, 
                   yend=gastos)) + 
  labs(title="Deputados que gastaram pouco", 
       subtitle="Deputados Vs Gastos", 
       caption="source: dados") + 
  coord_flip()+
  theme(axis.text.x = element_text(angle=65, vjust=0.6))
  


```
## QUESTAO 5
No grafico abaixo podemos visualizar quais os estados que mais gastam com viagens aereas
```{r}

gasto_passagem_aerea <- dados %>% 
  filter(tipoDespesa == "Emissão Bilhete Aéreo") %>% 
  group_by(sgUF) %>%
  summarise(gastos = sum(valorLíquido)) %>% 
  arrange(-gastos) %>% 
  slice(1:5)

ggplot(gasto_passagem_aerea, aes(x=reorder(sgUF, gastos), y=gastos)) + 
  labs(x = "Estados", y = "Gastos")+
  geom_point(size=3) + 
  geom_segment(aes(x=sgUF, 
                   xend=sgUF, 
                   y=0, 
                   yend=gastos)) + 
  labs(title="Estados que mais gastam com passagens aéreas", 
       subtitle="Estados Vs Gastos", 
       caption="source: dados") + 
  coord_flip()+
  theme(axis.text.x = element_text(angle=65, vjust=0.6))

```
## Questao 6
Entre os partidos do PSDB, DEM e SD
Podemos observar no grafico que a dispesa mais utilizadas nao é a mais custosa
```{r}

partios <- dados %>%
  group_by(sgPartido, nomeParlamentar, tipoDespesa) %>% 
  filter(sgPartido == "PSDB" || sgPartido == "DEM" || sgPartido == "SD")


numero_de_vezes_dipesas <- count(partios)

despesas_ordenadas <- numero_de_vezes_dipesas %>% 
  group_by(tipoDespesa) %>% 
  summarise(vezesUtilizado = sum(n)) %>% 
  arrange(-vezesUtilizado)

despesas_ordenadas_reais <- partios %>% 
  group_by(tipoDespesa) %>% 
  summarise(totalGasto = sum(valorLíquido)) %>%
  arrange(-totalGasto)
  

ggplot(despesas_ordenadas, aes(x=reorder(tipoDespesa, vezesUtilizado), y=vezesUtilizado)) + 
  labs(x = "Tipo da Despesa", y = "Vezes que foi utilizada")+
  geom_point(size=3) + 
  geom_segment(aes(x=tipoDespesa, 
                   xend=tipoDespesa, 
                   y=0, 
                   yend=vezesUtilizado)) + 
  labs(title="Despesas mais utilizadas pelos deputados dos partidos(PSDB, DEM, SD)", 
       subtitle="Tipo da Despesa Vs Vezes Utilizada", 
       caption="source: dados") + 
  coord_flip()+
  theme(axis.text.x = element_text(angle=65, vjust=0.6))

ggplot(despesas_ordenadas_reais, aes(x=reorder(tipoDespesa, totalGasto), y=totalGasto)) + 
  labs(x = "Tipo da Despesa", y = "Total Gasto")+
  geom_point(size=3) + 
  geom_segment(aes(x=tipoDespesa, 
                   xend=tipoDespesa, 
                   y=0, 
                   yend=totalGasto)) + 
  labs(title="Despesas que mais custosas utilizadas pelos deputados dos partidos(PSDB, DEM, SD)", 
       subtitle="Tipo da Despesa Vs Total Gasto", 
       caption="source: dados") + 
  coord_flip()+
  theme(axis.text.x = element_text(angle=65, vjust=0.6))




```


## Quais os gastos  dos deputados nos finais de semana
O objetivo da consulta é identificar quais os gastos dos deputados no final de semana
```{r}

gastos_final_semana <- dados %>%
  group_by(nomeParlamentar, tipoDespesa, dataEmissao) %>% 
  summarise(gastos = sum(valorLíquido)) %>% 
  mutate(diaDespesa = format.Date(as.Date(dataEmissao), "%A")) %>% 
  ungroup() %>% 
  filter(diaDespesa %in% c("sexta", "sábado", "domingo")) %>% 
  arrange(-gastos)

numero_gastos_final_semana <- count(gastos_final_semana, tipoDespesa) %>% 
  arrange(-n)

ggplot(numero_gastos_final_semana, aes(x=reorder(tipoDespesa, n), y=n)) + 
  labs(x = "Tipo da Despesa", y = "Vezes que foi utilizada")+
  geom_point(size=3) + 
  geom_segment(aes(x=tipoDespesa, 
                   xend=tipoDespesa, 
                   y=0, 
                   yend=n)) + 
  labs(title="Despesas mais utilizadas pelos deputados dos partidos(PSDB, DEM, SD)", 
       subtitle="Tipo da Despesa Vs Vezes Utilizada", 
       caption="source: dados") + 
  coord_flip()+
  theme(axis.text.x = element_text(angle=65, vjust=0.6))

```

##Deputados que mais gastaram por estado

```{r}

deputados_por_estado <- dados %>% 
  


```




